【裁判字號】    98,易,3682
【裁判日期】    990204
【裁判案由】    毒品危害防制條例
【裁判全文】
臺灣臺北地方法院刑事判決              98年度易字第3682號
公  訴  人  臺灣臺北地方法院檢察署檢察官
被      告  甲○○
上列被告因毒品危害防制條例案件，經檢察官提起公訴（98年度
偵字第25416號），本院判決如下：
    主  文
甲○○持有第一級毒品，累犯，處有期徒刑肆月，如易科罰金，
以新臺幣壹仟元折算壹日；扣案含有第一級毒品海洛因成分之白
色粉末壹袋（驗餘淨重零點零肆柒壹公克，無法完全與包裝袋析
離）沒收銷燬之。
    事  實
一、甲○○曾有竊盜、贓物、違反藥事法多次違反毒品危害防制
    條例等前科，其中(一)於民國91年間，因違反毒品危害防制條
    例案件，經本院以92年度毒聲字第28號裁定送觀察、勒戒後
    ，認有繼續施用毒品傾向，先後經本院以92年度毒聲字第
    805號裁定令入戒治處所施以強制戒治、以92年度毒聲字第
    1909號裁定停止戒治所餘戒治期間付保護管束，92年11月26
    日停止戒治出所，93年4月13日戒治期滿，經臺灣臺北地方
    法院檢察署檢察官於93年7月6日以93年度戒毒偵字第87號為
    不起訴處分確定；(二)94年間，因違反毒品危害防制條例案件
    ，經本院以94年度訴字第1802號刑事判決分別判處有期徒刑
    8月、有期徒刑4月，應執行有期徒刑10月確定；(三)95年間，
    因違反毒品危害防制條例案件，經本院以95年度訴字第1501
    號刑事判決判處有期徒刑7月確定；上開(二)、(三)所處之有期
    徒刑8月、有期徒刑7月，嗣經裁定減刑分別減為有期徒刑4
    月、有期徒刑3月15日，如易科罰金，均以新臺幣1000元折
    算1日，應執行有期徒刑6月，如易科罰金，以新臺幣1000元
    折算1日確定，上開三罪，嗣於96年9月12日易科罰金執行完
    畢在案；(四)95年間，因違反毒品危害防制條例案件，經本院
    以96年度訴字第1686號刑事判決分別判處有期徒刑8月、有
    期徒刑7月，應執行有期徒刑1年2月確定；(五)98年間，因違
    反毒品危害防制條例案件，經本院以98年度訴字第695號刑
    事判決分別判處有期徒刑9月、有期徒刑5月，應執行有期徒
    刑1年確定；(六)98年間，因違反毒品危害防制條例案件，經
    本院以98年度訴字第851號刑事判決分別判處有期徒刑9月、
    有期徒刑5月，應執行有期徒刑1年確定；(七)98年間，因違反
    毒品危害防制條例案件，先後經本院以98年度訴字第1126號
    刑事判決判處有期徒刑10月、以98年度訴字第1038號刑事判
    決判處有期徒刑9月、以98年度訴字第1513號刑事判決判處
    有期徒刑10月、以98年度訴字第1679號刑事判決判處應執行
    有期徒刑1年10月確定在案（現仍執行中）。詎猶不知悔改
    ，明知海洛因（Heroin）為毒品危害防制條例第2條第2項第
    1款所列之第一級毒品，不得非法持有，竟於97年3到9月間
    之某不詳時日，在臺北市○○路某處，以新臺幣500元至1,
    000元之代價，向不詳姓名成年男子購買含第一級毒品海洛
    因成分之白色粉末1袋（驗餘淨重0.0471公克，無法完全與
    包裝袋析離），並進而持有之，嗣於97年12月19日12時30
    分許，為警持搜索票至其位於臺北市○○區○○路5段59號
    2樓住處搜索時，當場查扣上開海洛因1袋，始悉上情。
二、案經臺灣臺北地方法院檢察署檢察官簽分偵查起訴。
    理  由
一、上開事實，業據被告甲○○於檢察官偵訊及本院審理時坦承
    不諱，且扣案被告持有之白色粉末1袋（驗餘淨重0.0471公
    克，無法完全與包裝袋析離），經送請鑑定結果，檢出第一
    級毒品海洛因（Heroin）成分等情，有交通部民用航空局航
    空醫務中心97年12月31日航藥鑑字第0976449號毒品鑑定書1
    紙在卷可按，足認被告之自白確與事實相符，事證明確，被
    告持有第一級毒品海洛因之犯行，洵堪認定。
二、查海洛因為毒品危害防制條例第2條第2項第1 款所列之第一
    級毒品。核被告所為，係犯毒品危害防制條例第11條第1 項
    之持有第一級毒品罪。被告有事實欄所載之前案及執行資料
    ，有臺灣高等法院被告前案紀錄表1 紙附卷可參，其受徒刑
    之執行完畢後，5 年以內故意再犯本件有期徒刑以上之罪，
    為累犯，應依刑法第47條第1 項之規定加重其刑。爰審酌被
    告之犯罪動機，其持有毒品數量非鉅，且於犯罪後坦承犯行
    等一切情狀，量處如主文所示之刑，並諭知易科罰金折算標
    準，以資懲儆。至扣案含有第一級毒品海洛因成分之白色粉
    末1袋，應依毒品危害防制條例第18條第1項前段之規定，不
    問屬於犯人與否，宣告沒收銷燬之。
據上論斷，應依刑事訴訟法第299條第1項前段，毒品危害防制條
例第11條第1項、第18條第1項前段，刑法第11條、第47條第1 項
、刑法第41條第1項前段，判決如主文。
本案經檢察官文家倩到庭執行職務
中    華    民    國     99    年    2     月    4    日
                  刑事第十五庭  法  官  黃桂興
上正本證明與原本無異。
如不服本判決應於收受送達後10日內向本院提出上訴書狀，並應
敘述具體理由；其未敘述上訴理由者，應於上訴期間屆滿後20日
內向本院補提理由書（均須按他造當事人之人數附繕本）「切勿
逕送上級法院」。
                                書記官  陳品潔
中    華    民    國     99    年    2     月    4    日
附錄法條：
毒品危害防制條例第11條
持有第一級毒品者，處3年以下有期徒刑、拘役或新臺幣5萬元以
下罰金。
持有第二級毒品者，處2年以下有期徒刑、拘役或新臺幣3萬元以
下罰金。
持有專供製造或施用第一、二級毒品之器具者，處1 年以下有期
徒刑、拘役或新臺幣1萬元以下罰金。
持有毒品達一定數量者，加重其刑至二分之一，其標準由行政院
定之。

司法院資訊處製作；財團法人民間司法改革基金會備份。
